src/fst/stems/nouns.lexc
LEXICON nouns
вак+N:вак N_ХАНО  "reuna" ;
варты+N:варты N_ПАНЫ  "pikkusormi" ;
воскресенье+N:воскресенье N_ҢЭ-RUS  "sunnuntai" ;
вык+N:вык N_ХАНО  "sinnikäs anominen" ;
государства+N:государство N_ҢЭ-RUS  "valtio" ;
диктатура+N:диктатура N_ҢЭ-RUS  "diktatuuri" ;
диссертация+N:диссертация N_ҢЭ-RUS  "väitöskirja" ;
домино+N:домино N_ҢЭ-RUS  "domino" ;
ерв+N:ерв N_ХАНО  "isäntä" ;
заявления+N:саявлени N_ҢЭ-RUS  "ilmoitus" ;
и+N:и N_ИБЕ  "merkitys" ;
иˮли+N:иˮли N_ҢЭ  "liemi" ;
иды+N:иды N_ПАНЫ  "lieve" ;
ик+N:ик N_ХАНО  "kaula" ;
илебэй+N:илебэй N_ХУСУВЭЙ  "tuore ruoho" ;
история+N:история N_ҢЭ-RUS  "historia" ;
картинка+N:картинка N_ҢЭ-RUS  "kuva" ;
касса+N:касса N_ҢЭ-RUS  "kassa" ;
квартира+N:квартира N_ҢЭ-RUS  "asunto" ;
локы+N:локы N_ПАНЫ  "tylppäpäinen nuoli" ;
лоңгэй+N:лоңгэй N_ХУСУВЭЙ  "pyöreä metallinappi" ;
луңг+N:луңг N_ХАНО  "nahankaista naisten päällysvaatteen selkäosassa" ;
лы+N:лы N_ТЫ  "luu" ;
лыды+N:лыды N_ПАНЫ  "selkäranka" ;
лэнду+N:лэнду N_ҢЭ  "puunhakkuukirves" ;
люси+N:люси N_ҢЭ  "perna" ;
манябэ+N:манябэ N_ҢЭ  "hyvin painava kivi" ;
марай+N:марай N_ХУСУВЭЙ  "pitkä karkea ruoho" ;
марцьхы+N:марцьхы N_ПАНЫ  "apulainen" ;
махалы+N:махалы N_ТЫ  "selkäranka" ;
махалы+N:махалэй N_ХУСУВЭЙ  "selkäranka" ;
маңгты+N:маңгты N_ПАНЫ  "hautova lintu" ;
мы+N:мы N_ТЫ  "ruoka" ;
мяңг+N:мяңг N_ХАНО  "isosiskon lapsi" ;
напар+N:напары N_ҢЭ  "ruuvi" ;
нарматы+N:нарматы N_ПАНЫ  "kyhmyhaahka" ;
не+N:не N_ҢЭ-Pal/Var  "nainen" ;
нензавэй+N:нензавэй N_ХУСУВЭЙ  "joen pitkä ja suora osa" ;
неня+N:неня N_ПИ  "sisko" ;
нэлкы+N:нэлкы N_ПАНЫ  "ryysyläinen" ;
ню+N:ню N_ҢЭ-Pal/Var  "poika" ;
ня+N:ня N_ПИ  "kumppani" ;
нявэй+N:нявэй N_ХУСУВЭЙ  "laho puu" ;
няли+N:няли N_ҢЭ  "lavertelija" ;
нямг+N:нямг N_ХАНО  "haka" ;
нянзи+N:нянзи N_ҢЭ-Pal/Var  "suu" ;
няроˮмэй+N:няроˮмэй N_ХУСУВЭЙ  "kuiva särkyvä ruoho" ;
павэй+N:павэй N_ХАНО  "takaraivo" ;
паду+N:паду N_ҢЭ  "poski" ;
пады+N:пады N_ПАНЫ  "pussi naisten jalkineita varten" ;
парандэй+N+Dial/E:парандэй N_ХУСУВЭЙ  "kinos" ;
партия+N:партия N_ҢЭ-RUS  "puolue" ;
перо+N:перо N_ҢЭ-RUS  "sulkakynä" ;
пи+N:пи N_ҢЭ-Pal/Var  "yö" ;
пидеребэй+N:пидеребэй N_ХУСУВЭЙ  "pakolainen" ;
пиняңы+N:пиняңы N_ПАНЫ  "susi" ;
по+N:по N_ҢЭ  "vuosi" ;
пуду+N:пуду N_СЁЁ  "puun sydän" ;
пук+N:пук N_ХАНО  "koiven lihakas osa" ;
пэ+N:пэ N_ҢЭ  "kivi" ;
пэвсюмбы+N:пэвсюмбы N_ПАНЫ  "ilta" ;
пя+N:пя N_ПИ  "puu" ;
радио+N:радио N_ҢЭ-RUS  "radio" ;
резина+N:резина N_ҢЭ-RUS  "kumi" ;
резинка+N:резинка N_ҢЭ-RUS  "kuminauha" ;
родина+N:родина N_ҢЭ-RUS  "kotimaa" ;
ручка+N:ручка N_ҢЭ-RUS  "kynä" ;
са+N:са N_Ё  "vetohihna" ;
сайны+N:сайны N_ПАНЫ  "torahammas" ;
салм+N:салм N_ХАНО  "sileä pinta" ;
санрэй+N:санрэй N_ХУСУВЭЙ  "raesade" ;
сарˮню+N:сарˮню N_ҢЭ  "muna" ;
си+N:си N_ҢЭ-Pal/Var  "reikä" ;
собрани+N:собрани N_ҢЭ  "kokous" ;
соены+N:соены N_ПАНЫ  "nuori puu" ;
солкавэй+N:солкавэй N_ХУСУВЭЙ  "rupla" ;
спасибо+N:спасибо N_ҢЭ-RUS  "kiitos" ;
сымзы+N:сымзы N_ПАНЫ  "seiväs kodassa" ;
сырэй+Hom1+N:сырэй N_ХУСУВЭЙ  "kaksivuotias porolehmä" ;
сюны+N:сюны N_ҢЭ  "siskojen lapset" ;
сямб+N:сямб N_ХАНО  "suo" ;
сяторэй+N:сяторэй N_ХУСУВЭЙ  "hauki" ;
сяялы+N:сяялы N_ПАНЫ  "sääli" ;
сё+N:сё N_СЁЁ  "kurkku" ;
тамб+N:тамб N_ХАНО  "vaaran lähellä oleva alanko" ;
тивтей+N:тивтей N_ХУСУВЭЙ  "mursu" ;
то+N:то N_ҢЭ  "järvi" ;
тумбя+N:тумбя N_ПИ  "polttopuu" ;
ты+N:ты N_ТЫ  "poro" ;
тэнз+N:тэнз N_ХАНО  "suku" ;
тэсавэй+N:тэсавэй N_ХУСУВЭЙ  "poronhoitaja" ;
тю+N:тю N_ҢЭ-Pal/Var  "hiha" ;
тюмю+N:тюмю N_ҢЭ  "liesi" ;
ха+N:ха N_ХАВО  "korva" ;
хабене+N:хабене N_ҢЭ-Pal/Var  "eurooppalainen nainen" ;
хаевы+N:хаевы N_ПАНЫ  "uloste" ;
ханопэй+N:ханопэй N_ХУСУВЭЙ  "tappaja" ;
ханты+N:ханты N_ҢЭ-RUS  "hantti" ;
харна+N:харңэс N_ХАНО  "korppi" ;
хибяри+N:хыври N_ҢЭ  "ihminen" ;
хунды+N:хунды N_ҢЭ  "vanhanaikainen majavannahasta naistenvaate" ;
хыңг+N:хыңг N_ХАНО  "tilavuus" ;
хэбяха+N:хэвы N_ПАНЫ  "synti" ;
электричества+N:электричества N_ҢЭ  "sähkö" ;
я+N:я N_Ё  "maa" ;
я+N:я N_Ё  "jauhe" ;
ялм+N:ялм N_ХАНО  "kajastus" ;
ярэй+N:ярэй N_ХУСУВЭЙ  "lyhyet jänteet poron seljässä" ;
яңгумы+N:яңгумы N_ПАНЫ  "vainaja" ;
ё+N:ё N_ҢЭ  "petokalan maha" ;
ёңг+N:ёңг N_ХАНО  "takaraivo" ;
ңамгэдикы+N:ңамгэдикы N_ПАНЫ  "esine" ;
ңамдалабэй+N:ңамдалабэй N_ХУСУВЭЙ  "samassa paikassa pysyvä esine" ;
ңаңг+N:ңаңг N_ХАНО  "virtsarakko" ;
ңо+Hom1+N:ңо N_ҢЭ  "saari" ;
ңэ+N:ңэ N_ҢЭ  "jalka" ;
